【裁判字號】    89,再易,63
【裁判日期】    900223
【裁判案由】    聲請再審
【裁判全文】
臺灣臺北地方法院民事判決  八十九年度再易字第六三號
    再審原告  乙○○
    再審被告  甲○○
右當事人間返還借款事件，再審原告對於中華民國八十九年十一月三十日本院八十九
年度再易字第四六五一號確定裁定提起再審之訴，本院判決如左：
    主      文
再審之訴駁回。
再審訴訟費用由再審原告負擔。
    理      由
一、本件再審原告雖具狀對本院八十九年度再易字第五一號駁回其再審之訴裁定提出
    抗告，惟本件係不得抗告之案件，而當事人之真意，係就該確定之裁定所提出之
    救濟，故自應視為提出聲請準再審（見本院九十年二月五日訊問筆錄），合先敘
    明。
二、按裁定已經確定，而有第四百九十六條第一項或第四百九十七條之情形者，得準
    用本編之規定，聲請再審；又再審之訴不合法者，法院應以裁定駁回之。再審之
    訴顯無再審理由者，得不經言詞辯論，以判決駁回之。按提起再審之訴，應於判
    決確定後三十日之不變期間為之。民事訴訟法第五百條第一項、第五百零二條、
    第五百零七條分別定有明文。
三、本件再審原告聲請再審意旨略以：本案（即本院八十八年度簡上字第四十六號判
    決）第二審判定不得上訴，再審原告依法於民國八十九年八月二十四日提出再審
    之訴狀，有民事收狀收據為證。八十九年十月十一日所為之八十九年度再易字第
    四十號裁定，再審原告於八十九年十月十九日收受公文書，再審原告於八十九年
    十月三十日再次提出再審之訴狀，均依法遵守不變期間內為之。故鈞院八十九年
    度再易字第五十一號裁定，顯有違誤，為此提出再審云云。
四、經查，本件再審原告於八十九年再易字第四十號再審案件中，並未提出再審理由
    ，而遭駁回其再審之訴確定。嗣後其雖於八十九年度再易字第五十一號再審之訴
    中，補提對原確定判決（及八十八年度簡上字第四十六號判決）之再審理由，惟
    其提出之時間為八十九年十月三十日，此有卷附聲請再審狀上本院收文戳章可稽
    ，而本院八十八年度簡上字第四六號判決係於八十九年八月二日宣判，因不得上
    訴而告確定，而再審原告遲至八十九年十月三十日始提出再審事由，自判決確定
    時起算，早已逾三十日之不變期間，揆諸前揭規定，本院八十九年度再易字第五
    十一號以其提起再審之訴為不合法，駁回再審之訴，並無違誤。故再審原告主張
    其提起本件再審之訴顯無理由，應予駁回。
五、依民事訴訟法第五百零二條第二項、第七十八條，判決如主文。
中      華      民      國    九十    年    二      月      二十三      日
                                            民事第四庭審判長法官  謝明珠
                                                            法官  洪于智
                                                            法官  黃柄縉
右為正本係照原本作成
不得上訴
中      華      民      國    九十      年  二      月     二十三       日
                                                      法院書記官  楊湘雯


司法院資訊處製作；財團法人民間司法改革基金會備份。
